【裁判字號】    89,毒抗,765
【裁判日期】    890824
【裁判案由】    毒品危害防制條例
【裁判全文】
臺灣高等法院刑事裁定                            八十九年度毒抗字第七六五號
    抗  告  人
    即  被  告  甲○○
右抗告人因違反毒品危害防制條例案件，不服臺灣臺北地方法院中華民國八十九年七
月十九日裁定（八十九年度毒聲字第一七七四號），提起抗告，本院裁定如左：
    主      文
抗告駁回。
    理      由
一、本件原裁定意旨如附件（其中理由一第三行所載查獲地點「臺北縣永和市○○路
    六０八一號四樓」，應更正為「臺北縣永和市○○路六八０巷一號四樓」），茲
    引用之。
二、抗告人提起抗告略以：抗告人從未施用安非他命，且所採取之尿液極為清澈，不
    可能檢出甲基安非他命陽性反應。原審法院據檢察官之聲請，裁定將抗告人送勒
    戒處所觀察、勒戒，未予抗告人說明之機會，有違憲法及刑事訴訟法保障人民自
    由權利之基本原則云云。
三、經查，抗告人於民國八十九年二月十七日晚間十一時五十分許，在臺北縣永和市
    ○○路六八０巷一號四樓「玉馬賓館」五一一室為警查獲，經採集尿液送請臺北
    縣衛生局及法務部調查局以螢光偏極免疫分析法及氣相層析質譜儀分析法檢驗，
    結果均呈甲基安非他命陽性反應，有臺北縣衛生局八十九年四月六日北縣衛六字
    第一六二七三號尿液煙毒檢驗成績書及法務部調查局八十九年五月二十五日（八
    九）陸（一）字第八九０三六五三三號檢驗通知書各一紙在卷可稽。而安非他命
    經口服投與後，約百分之七十於二十四小時內自尿液中排出，約百分之九十於九
    十六小時內自尿中排出，由於目前國內尿液中安非他命之檢驗僅為鐵定其是否呈
    陽性反應，尚未鑑定其含量，且安非他命之檢出與其投與方式、投與量、個人體
    質、採尿時間與檢驗儀器之精密度等諸多因素有關，因此僅憑尿液中呈安非他命
    反應，並無法確實推算吸食時間距採集時間之長短，惟依上述資料推斷，最長可
    能不會超過四日，此有行政院衛生署藥物食品檢驗局八十一年二月八日（八一）
    藥檢壹字第００一一五六號函為憑。抗告人於八十九年二月十八日凌晨一時許經
    警採尿送驗，既呈甲基安非他命陽性反應，則依上開說明，其於採尿時往前回溯
    九十六小時內，必曾施用安非他命。至原審法院有無令抗告人到庭說明，並不影
    響上開認定。
四、原審法院據檢察官之聲請，依觀察勒戒處分執行條例第三條第一項及毒品危害防
    制條例第二十條第一項之規定，裁定抗告人應送勒戒處所觀察、勒戒，經核並無
    不合。抗告人抗告意旨為無理由，應予駁回。
五、據上論斷，應依刑事訴訟法第四百十二條，裁定如主文。
中      華      民      國    八十九    年      八      月    二十四    日
                              臺灣高等法院刑事第六庭
                                  審判長法  官  黃  賽  月
                                        法  官  高  明  哲
                                        法  官  王  麗  莉
右正本證明與原本無異。
不得再抗告。
                                        書記官  胡      儀
中      華      民      國    八十九    年      八      月    二十八    日


司法院資訊處製作；財團法人民間司法改革基金會備份。
